【裁判字號】    98,易,628
【裁判日期】    990416
【裁判案由】    竊盜
【裁判全文】
臺灣嘉義地方法院刑事判決               98年度易字第628號
公  訴  人  臺灣嘉義地方法院檢察署檢察官
被      告  甲○○
上列被告因竊盜案件，經檢察官提起公訴（98年度偵字第7741號
），被告於本院行準備程序時就犯罪事實為有罪之陳述，經本院
裁定改依簡式審判程序審理，判決如下：
    主  文
甲○○犯攜帶兇器竊盜罪，累犯，處有期徒刑玖月。扣案之斜口
鉗、鋸條各壹支均沒收之。
    犯 罪 事 實
一、甲○○前因竊盜案件，經臺灣雲林地方法院以96年度易字第
    774 號判處有期徒刑8 月確定；復因竊盜案件，經本院以97
    年度嘉簡字第234 號判處有期徒刑5 月確定；又因竊盜案件
    ，經本院以97年度嘉簡字第578 號判處有期徒刑4 月確定，
    前開第1 、2 案經裁定定應執行有期徒刑1 年確定，並與前
    揭有期徒刑4月部份接續執行，於民國98年8月17日執行完畢
    。詎仍不知悔改，意圖為自己不法之所有，於98年10月3日
    凌晨3時許，騎乘車牌號碼WGL-538號輕型機車，攜帶其所有
    客觀上可供兇器使用之斜口鉗及鋸條各1把，至嘉義市○區
    ○○路229號旁農地，竊取乙○○所有之農田內灌溉用馬達1
    具，價值新臺幣（下同）6,000元，並已將上開馬達拆卸完
    成置於其機車腳踏板上準備離開現場，適為巡邏警察發現而
    騎乘上開機車加速逃逸，並在嘉義市○○○街與金山路口時
    將上開馬達、斜口鉗及鋸條丟棄於路旁，嗣於嘉義市○○路
    及永福二街路口為警逮捕，並扣得甲○○所有供竊盜所用之
    斜口鉗及鋸條各1支。
二、案經嘉義市政府警察局第一分局報告臺灣嘉義地方法院檢察
    署檢察官偵查起訴。
    理  由
一、本件被告甲○○所犯非死刑、無期徒刑、最輕本刑為3 年以
    上有期徒刑之罪，或高等法院管轄第一審案件，其於準備程
    序進行中，就被訴事實為有罪之陳述，經本院告知簡式審判
    程序之旨，並聽取檢察官及被告之意見後，裁定進行簡式審
    判程序。
二、上開犯罪事實迭據被告於警詢、偵訊及本院審理時坦承不諱
    ，核與證人即被害人乙○○於警詢之證述相符，復有扣押筆
    錄、扣押物品目錄表、現場及查獲照片7 紙在卷可稽，並有
    扣案之斜口鉗及鋸條各1 支可稽，足認被告之任意性自白與
    事實相符。從而，本件事證明確，被告犯行堪予認定，應依
    法論科。
三、按刑法第321 條第1 項第3 款之攜帶兇器竊盜罪，係以行為
    人攜帶兇器竊盜為其加重條件，此所謂兇器，其種類並無限
    制，凡客觀上足對人之生命、身體、安全構成威脅，具有危
    險性之兇器均屬之，且祇須行竊時攜帶此種具有危險性之兇
    器為已足，並不以攜帶之初有行兇之意圖為必要（最高法院
    79年臺上字第5253號判例意旨參照）。本件被告行竊時所攜
    帶之斜口鉗及鋸條各1 支，均係鐵製之物品，並經被告持以
    行竊，且用於拆卸馬達，有卷附照片在卷可稽，堪認客觀上
    為足以殺傷人生命、身體之器械，顯為具有危險性之兇器。
    核被告犯罪事實所為，係犯刑法第321 條第1 項第3 款之加
    重竊盜罪。又被告前有犯罪事實欄所述之前科，於98年8 月
    17日縮刑期滿執行完畢，有臺灣高等法院被告前案紀錄表1
    份在卷可參，其於受有期徒刑之執行完畢後5 年內故意再犯
    本件有期徒刑以上之刑之罪，為累犯，應依刑法第47條第1
    項規定，加重其刑。
四、爰審酌被告犯後坦承犯行，態度尚可，其為國中畢業之智識
    程度，惟其正值青壯，竟不思勞動獲取報酬，因缺錢花用即
    竊取他人財物，影響被害人財產安全，所竊取財物價值約
    6,000 元，金額非鉅，幸經警查獲而返還被害人，被告前有
    多次竊盜之前案紀錄，且於98年8 月17日始執行完畢，翌日
    出監，有臺灣高等法院被告前案紀錄表1 份附卷足參，於出
    監後2 個月內，又再犯本案，素行不佳，顯未記取教訓等一
    切情狀，量處如主文所示之刑。扣案之斜口鉗及鋸條各1 支
    為被告所有供行竊所用，業經其陳述在卷，爰依刑法第38條
    第1 項第2 款宣告沒收之。
五、檢察官雖以被告有竊盜犯罪習慣，僅藉刑之執行實不足以根
    絕其劣根性，請求依竊盜犯贓物犯保安處分條例第3 條第1
    項之規定併予諭知應於刑之執行前令入勞動場所強制工作等
    語，惟按18歲以上之竊盜犯、贓物犯，有犯罪之習慣，且宣
    告之應執行之刑達1 年以上者，得於刑之執行前，令入勞動
    場所強制工作，竊盜犯贓物犯保安處分條例第2 條第4 項、
    第3 條第1 項定有明文。故竊盜犯及與竊盜案件有關之贓物
    犯，其保安處分之宣告及執行，係刑法第90條關於保安處分
    規定之特別法，自應優先適用，此觀同條例第1 條之規定自
    明（最高法院97年度臺非字第222 號判決參照）。是18歲以
    上之竊盜犯，有犯罪之習慣，且宣告之應執行之刑達1 年以
    上者，得於刑之執行前，優先依竊盜犯贓物犯保安處分條例
    之相關規定，令入勞動場所強制工作。查被告所犯上開竊盜
    犯行，所判處之宣告刑及應執行刑均未逾1 年，已如前述，
    是本件被告所處之刑未達1 年之有期徒刑，業與前揭竊盜犯
    贓物犯保安處分條例所規定令入勞動場所強制工作之要件不
    符，況本案所竊取之馬達價額非鉅，且被告係因無工作而為
    本件犯行，是依卷附事證，綜合被告行為之嚴重性、所表現
    之危險性及對其未來行為之期待性等情研判，尚不足以認定
    其有犯竊盜罪之習慣，亦不足認定其具有高度危險性、未來
    行為無可期待，故本院認給予被告如主文所示之適當徒刑處
    罰，已足收懲儆之效，並無藉由保安處分之強制工作方式以
    達教化與治療目的之必要，倘遽令被告入勞動場所強制工作
    ，實屬過當而有違比例原則，爰不為令入勞動場所強制工作
    之諭知，併予敘明。
據上論斷，應依刑事訴訟法第273條之1第1項、第299條第1項前
段，刑法第321 條第1 項第3 款、第47條第1 項、第38條第1項
第2 款，判決如主文。
本案經檢察官曹合一到庭執行職務。
中    華    民    國    99    年    4     月    16    日
                  刑事第四庭    法  官  梁淑美
以上正本證明與原本無異。
如不服本判決應於收受判決後10日內向本院提出上訴書狀，並應
敘述具體理由；其未敘述上訴理由者，應於上訴期間屆滿後20日
內向本院補提理由書（均須按他造當事人之人數附繕本）「切勿
逕送上級法院」。告訴人或被害人如對於本判決不服者，應具備
理由請求檢察官上訴，其上訴期間之計算係以檢察官收受判決正
本之日期為準。
中    華    民    國    99    年    4     月    16    日
                                書記官  林金福
附錄論罪法條全文：
中華民國刑法第321條
犯竊盜罪而有左列情形之一者，處6月以上、5年以下有期徒刑：
一、於夜間侵入住宅或有人居住之建築物、船艦或隱匿其內而犯
    之者。
二、毀越門扇、牆垣或其他安全設備而犯之者。
三、攜帶兇器而犯之者。
四、結夥三人以上而犯之者。
五、乘火災、水災或其他災害之際而犯之者。
六、在車站或埠頭而犯之者。
前項之未遂犯罰之。

司法院資訊處製作；財團法人民間司法改革基金會備份。
